臺灣板橋地方法院刑事裁定　　　　　　　99年度聲字第6250號
聲請人　即
指定辯護人　湯明純 本院公設辯護人
被　　　告　林華毓
　　　　　　林正民
　　　　　　宋圳吉
上列聲請人因被告等違反毒品危害防制條例等案件（本院99年度
訴字第3539號），聲請具保停止羈押，本院裁定如下：
    主  文
林正民提出新臺幣拾萬元之保證書或保證金後，准予停止羈押，
並限制住居於人別欄所示居所暨限制出境。
其餘聲請均駁回。
    理  由
一、查本案被告林華毓等違反毒品危害防制條例等案件，經檢察
    官提起公訴，本院認被告林華毓、林正民涉犯毒品危害防制
    條例第4 條第2 項之販賣第二級毒品罪及藥事法第83條第1
    項之轉讓禁藥罪，被告宋圳吉涉犯毒品危害防制條例第4 條
    第2 項之販賣第二級毒品罪及同條例第8 條第1 項之轉讓第
    一級毒品罪，經本院訊問後，認犯罪嫌疑重大、尚有共犯在
    逃，且所犯為最輕本刑5 年以上有期徒刑之罪，有事實足認
    為有勾串證人、共犯之虞，而有羈押之必要，爰依刑事訴訟
    法第101 條第1 項第2 款、第3 款規定，於民國99年12月3
    日裁定羈押，並禁止接見通信在案。
二、聲請意旨略以：被告林華毓、林正民、宋圳吉於準備程序時
    ，對於起訴書所載之客觀事實多無爭執，可見被告等人均願
    為其行為負責，均無勾串證人或逃亡之虞。被告林華毓等人
    均有固定住居所，被告林正民於所內身體不適，被告宋圳吉
    之父親中風亦待其照料起居，爰聲請准予具保停止羈押，並
    解除禁見。
三、按被告及得為其輔佐人之人或辯護人，得隨時具保，向法院
    聲請停止羈押，刑事訴訟法第110 條第1 項定有明文。惟查
    ：（一）被告林華毓、宋圳吉雖坦承部分轉讓毒品犯行，惟
    矢口否認有販賣第二級毒品犯行，而被告2 人所犯者，乃最
    輕本刑5 年以上有期徒刑之重罪，合於刑事訴訟法第101 條
    第1 項第3 款之法定羈押原因；且被告林華毓、宋圳吉於為
    警方查獲時，及嗣後於警詢、偵查及本院調查時，對於起訴
    書所載之犯罪事實先後供述不一，前後互相矛盾，且本案尚
    有共犯綽號「石頭」、「大個子」、「包子」等人在逃，顯
    有事實足認有勾串共犯、證人之虞，亦符合刑事訴訟法第
    101 條第1 項第2 款之羈押原因，又上開羈押原因及必要性
    目前既仍存在，不能因具保而使之消滅，復為保全被告之順
    利到庭暨執行，本院認非以對被告2 人羈押之方式，不能達
    其目的，是自有繼續羈押被告2 人並均禁止接見通信之必要
    ；至於聲請狀載被告宋圳吉之父親需人照護生活起居乙節，
    應得尋求社會救助機制或親人、友人之援助獲得解決，亦與
    被告宋圳吉是否應予繼續羈押無涉。此外，本件復查無被告
    林華毓、宋圳吉有刑事訴訟法第114 條第1 款至第3 款之事
    由，聲請人所請具保停止羈押，不能准許，均應予駁回。（
    二）關於被告林正民部分經本院審核後，被告林正民已坦承
    犯行，應無勾串證人之虞，認被告林正民若能提出新臺幣10
    萬元之保證金，並限制住居於人別欄所示居所暨限制出境，
    即無繼續羈押之必要。爰裁定如主文。
四、據上論斷，依刑事訴訟法第220 條、第111 條、第121 條第
    1 項裁定如主文。
中    華    民    國    100   年    1    月    4    日
                  刑事第三庭審判長法  官  樊季康
                                  法  官  連雅婷
                                  法  官  陳伯厚
上列正本證明與原本無異。
如不服本裁定，應於裁定送達後五日內敘明抗告理由，向本院提
出抗告狀。
                                  書記官  高建華
中    華    民    國   100    年    1     月    6     日